最高法院刑事判決　　　　　　　九十四年度台非字第一三二號
　　上　訴　人　最高法院檢察署檢察總長
　　被　　　告　甲○○
　　　　　　　　　　　　號
上列上訴人因被告常業詐欺案件，對於台灣板橋地方法院中華民
國九十三年五月三十一日第一審確定判決（九十二年度金重訴字
第六號，起訴案號：台灣板橋地方法院檢察署九十年度偵字第一
四五一０號、第一五０九八號、第一六九八七號、第一六九八九
號、第一八五０五號，九十一年度偵字第六八三一號、第一八二
九九號、第一九八三三號），認為違法，提起非常上訴，本院判
決如下：
    主  文
原判決關於違背法令部分撤銷。
    理  由
非常上訴理由稱：「按判決不適用法則或適用不當者，為違背法
令，刑事訴訟法第三百七十八條定有明文。又前未曾受有期徒刑
以上刑之宣告，或受有期徒刑以上刑之宣告，執行完畢或赦免後
，五年以內未曾受有期徒刑以上刑之宣告，而受二年以下有期徒
刑、拘役或罰金之宣告者，始得宣告緩刑，刑法第七十四條規定
甚明。查本件被告甲○○前因違反電信法案件，經台灣台中地方
法院於九十一年五月二十八日，以九十一年度訴字第九三二號判
決，判處有期徒刑三月，如易科罰金以三百元折算一日確定，並
於九十二年一月一日執行完畢，有台灣台中地方法院檢察署九十
一年度執緝字第一二六五號執行卷可稽。乃原判決以被告犯本件
幫助常業詐欺罪，於九十三年五月三十一日判處有期徒刑十月時
，對於此項應依職權調查之事項未予調查，竟併諭知緩刑五年；
其宣告緩刑係在被告前受有期徒刑以上刑之宣告，執行完畢五年
以內，依上開說明，自有應調查之事項未予調查及適用法則不當
之違背法令。案經確定，爰依刑事訴訟法第四百四十一條、第四
百四十三條提起非常上訴，以資糾正。」等語。
本院按判決不適用法則或適用不當者，為違背法令，刑事訴訟法
第三百七十八條定有明文。又受二年以內有期徒刑、拘役或罰金
之宣告，而有下列情形之一，認為以暫不執行為適當者，始得宣
告二年以上五年以下之緩刑。一未曾受有期徒刑以上刑之宣告者
。二前受有期徒刑以上刑之宣告，執行完畢或赦免後，五年以內
未曾受有期徒刑以上刑之宣告者。此觀刑法第七十四條規定自明
。本件原判決認定被告甲○○於民國九十年二、三月間，基於幫
助常業詐欺之犯意，將其所開立之南投郵局0000000號存
款帳號之存摺、提款卡、密碼及身分證正本一紙、印章一個，以
新台幣一萬元代價，提供予張俊傑、陳強生等人組成之刮刮樂詐
騙集團使用，便利該詐騙集團利用該帳號向郭曹娟娟等人詐騙錢
款而以之為常業等情，並以被告未曾受有期徒刑之宣告，其宣告
刑以暫不執行為適當等理由，論處被告幫助以犯意圖為自己不法
之所有，以詐術使人將本人之物交付之罪為常業，處有期徒刑十
月，緩刑五年，緩刑期內付保護管束。然查被告另曾於九十年六
月十八日下午，在台中市竊取何國彰所有之行動電話晶片卡一張
，得手後，即基於概括犯意，自九十年六月三十日起至同年七月
十一日止，盜打該行動電話與親友通話，詐得電信費不法利益，
而經台灣台中地方法院於九十一年五月二十八日以九十一年度訴
字第九三二號判決，論處被告連續意圖為自己不法之利益，以無
線盜用電信設備通信，處有期徒刑三月，如易科罰金，以佰元
折算一日確定，並經檢察官指揮發監執行，於九十二年一月一日
執行完畢，有上開判決及台灣台中地方法院檢察署九十一年度執
緝字第一二六五號執行卷可資調閱證實，原審於九十三年五月三
十一日對於被告上揭幫助常業詐欺罪為判決時，因被告已有上揭
違反電信法罪受徒刑之宣告，甫於九十二年一月一日執行完畢之
事實，自不符刑法第七十四條緩刑之要件而不得宣告緩刑，原審
對於此項應於審判期日依職權調查之事項，因疏未詳予查明，致
誤以被告未曾受有期徒刑之宣告，而於論處其徒刑時，併予宣告
緩刑五年，緩刑期內付保護管束，其判決關於宣告緩刑部分，顯
有應於審判期日調查之證據未予調查致適用法則不當之違法。案
經確定，非常上訴意旨執以指摘，為有理由。因原判決上開違背
法令部分，尚非不利於被告，應由本院撤銷該違背法令部分判決
，藉資糾正。
據上論結，應依刑事訴訟法第四百四十七條第一項第一款前段，
判決如主文。
中　　華　　民　　國　九十四　年　　六　　月　　九　　日
                      最高法院刑事第十庭
                          審判長法官  陳　正　庸
                                法官  賴　忠　星
                                法官  林　開　任
                                法官  林　立　華
                                法官  陳　朱　貴
      本件正本證明與原本無異
                                      書  記  官
中　　華　　民　　國　九十四　年　　六　　月　 十七 　日
                                                      Ｋ
